Inventaris van het archief van de Eerstaanwezend Ingenieur der Genie te Gorinchem
Nationaal Archief, Den Haag
Eerstaanwezend Ingenieur der Genie te Gorinchem
Eerstaanwezend Ingenieur Gorinchem, 1814-1850
1640-1864
merendeel 1801-1864
3381
5.50 meter; 90 inventarisnummers.
Normale geschreven, getypte en gedrukte documenten, geen bijzondere handschriften.
Nationaal Archief, Den Haag
Eerst Aanwezend Ingenieur der Genie te Gorinchem
Het archief van de Eerst Aanwezend Ingenieur der Genie te Gorinchem (1814-1850) bevat onder meer ingekomen brieven van de Directeur van de Genie, registers van verzonden brieven, maandelijkse rapporten met aanbestedingen, inspecties en verleende attestaties, en garnizoensboeken.
Archiefvorming
Geschiedenis van het archiefbeheer
De verwerving van het archief
Het archief is bij Koninklijk Besluit of ministeriële beschikking overgebracht.
3.09
Aanwijzingen voor de gebruiker
Openbaarheidsbeperkingen
Volledig openbaar.
Materiële beperkingen
Aanvraaginstructie
Openbare archiefstukken kunnen online worden aangevraagd en gereserveerd. U kunt dit ook via de terminals in de studiezaal van het Nationaal Archief doen. Om te kunnen reserveren dient u de volgende stappen te volgen:
U maakt een profiel aan op www.gahetna.nl, en logt vervolgens in
Via de archiefinventaris (alleen de beschrijvingen met rode nummers) selecteert u het gewenste archiefstuk door op de knop 'Reserveren' te klikken
In het volgende scherm geeft u aan op welke dag u het archiefstuk wilt inzien
Indien u zich bevindt in de studiezaal en een tafelnummer heeft ontvangen kunt u dit nummer vermelden. Als u geen tafelnummer heeft kunt u tafelnummer 777 laten staan
Vervolgens bevestigt u uw reservering door deze te versturen.
Verwant materiaal
Beschikbaarheid van kopieën
Afgescheiden archiefmateriaal
NL-HaNA, 3.09.44.01, Archief van de Eerstaanwezend Ingenieur van de Genie te Gorinchem, 1878-1934
NL-HaNA, 3.09.44.02, Eerstaanwezend Ingenieur der Genie te Gorinchem: Supplement I
NL-HaNA, 3.09.02.04, Eerstaanwezend Ingenieur der Genie te Gorinchem: Supplement II
NL-HaNA, 3.09.02.06, Eerstaanwezend Ingenieur der Genie te Gorinchem: LM-archief
NL-HaNA, 4.EAIZH, Inventaris van de kaarten en tekeningen van de eerstaanwezend ingenieurs der Genie in Zuid-Holland, 1842-1958
Beschrijving van de series en archiefbestanddelen
- Brieven en andere stukken, ontvangen van den Directeur., 1814 Mei 31-1844 December 31; 1-21
  - Bestanddeel 1, 1
  - Bestanddeel 2, 2
  - Bestanddeel 3, 3
  - Bestanddeel 4, 4
  - Bestanddeel 5, 5
  - Bestanddeel 6, 6
  - Bestanddeel 7, 7
  - Bestanddeel 8, 8
  - Bestanddeel 9, 9
  - Bestanddeel 10, 10
  - Bestanddeel 11, 11
  - Bestanddeel 12, 12
  - Bestanddeel 13, 13
  - Bestanddeel 14, 14
  - Bestanddeel 15, 15
  - Bestanddeel 16, 16
  - Bestanddeel 17, 17
  - Bestanddeel 18, 18
  - Bestanddeel 19, 19
  - Bestanddeel 20, 20
  - Bestanddeel 21, 21
- Brieven en andere stukken ontvangen van verschillende autoriteiten., 1814-1844; 22-25
  - Bestanddeel 1, 22
  - Bestanddeel 2, 23
  - Bestanddeel 3, 24
  - Bestanddeel 4, 25
- Koninklijke Besluiten, aanschrijvingen, circulaire's etc., 1814-1826; 26
- Registers van brieven verzonden aan den Directeur., 1814 Mei 25-1844 December 30; 27-37
  - Bestanddeel 1, 27
  - Bestanddeel 2, 28
  - Bestanddeel 3, 29
  - Bestanddeel 4, 30
  - Bestanddeel 5, 31
  - Bestanddeel 6, 32
  - Bestanddeel 7, 33
  - Bestanddeel 8, 34
  - Bestanddeel 9, 35
  - Bestanddeel 10, 36
  - Bestanddeel 11, 37
- Registers van brieven verzonden aan verschillende autoriteiten., 1815 Januari 10-1844 December 29; 38-56
  De brieven over het jaar 1814 bevinden zich in Nr. 27.
  - Bestanddeel 1, 38
  - Bestanddeel 2, 39
  - Bestanddeel 3, 40
  - Bestanddeel 4, 41
  - Bestanddeel 5, 42
  - Bestanddeel 6, 43
  - Bestanddeel 7, 44
  - Bestanddeel 8, 45
  - Bestanddeel 9, 46
  - Bestanddeel 10, 47
  - Bestanddeel 11, 48
  - Bestanddeel 12, 49
  - Bestanddeel 13, 50
  - Bestanddeel 14, 51
  - Bestanddeel 15, 52
  - Bestanddeel 16, 53
  - Bestanddeel 17, 54
  - Bestanddeel 18, 55
  - Bestanddeel 19, 56
- Maandelijksche rapporten, aanbestedingen, verleende attestatiën, certificatiën etc., 1818-1823, 1832-1840; 57-60
  - Bestanddeel 1, 57
  - Bestanddeel 2, 58
  - Bestanddeel 3, 59
  - Bestanddeel 4, 60
- Algemeene Verslagen., 1830-1844; 61
  Het verslag over 1831 is bij de verzonden brieven.
- Garnizoensboeken, Nr. 2. Agenda's op de correspondentie met den directeur en andere autoriteiten., 1814-1850; 62-65
  - Bestanddeel 1, 62
  - Bestanddeel 2, 63
  - Bestanddeel 3, 64
  - Bestanddeel 4, 65
- Garnizoensboeken, Nr. 1., 66-67
  - Bestanddeel 1, 66
  - Bestanddeel 2, 67